【裁判字號】    90,上訴,803
【裁判日期】    891229
【裁判案由】    公共危險
【裁判全文】
臺灣高等法院刑事判決                              九十年度上訴字第八三號
    上  訴  人  臺灣新竹地方法院檢察署檢察官
    被      告  甲○○
右上訴人因被告公共危險案件，不服臺灣新竹地方法院八十九年度訴字第五二七號，
中華民國八十九年十二月廿九日第一審判決（起訴案號：臺灣新竹地方法院檢察署八
十九年度偵字第二八四九號），提起上訴，本院判決如左：
    主  文
上訴駁回。
    理  由
一、公訴意旨略謂：被告甲○○於民國八十九年五月二十日晚上十一時許，駕駛車牌
    號碼Ｗ六－一二○三號自小客車，搭載女友進入新竹市漁港區，於翌日即五月二
    十一日凌晨三時許，與聚集該處之其他多位不詳姓名駕駛自小客車之人士，共同
    基於高速飆車致生往來車輛、行人危險之犯意聯絡及行為分擔，於漁港區內以時
    速七十至八十公里之高速駕駛車輛，並佔據道路競駛，罔顧道路過往行人、車輛
    之安危，並違反道路交通號誌、標誌、標線之指示，而以此方法，致生公眾往來
    之危險，嗣於五月二十一日凌晨四時許，在港區內為警當場查獲，因認為被告涉
    有刑法第一百八十五條第一項之公共危險罪等語。
二、按犯罪事實應依證據認定之，無證據不得推定其犯罪事實，刑事訴訟法第一百五
    十四條定有明文。又刑事訴訟法上所謂認定犯罪事實之證據，係指足以認定被告
    確有犯罪行為之積極證據而言，該項證據自須適合於被告犯罪事實之認定，始得
    採為斷罪資料；如未發現相當證據，或證據不足以證明，自不能以推測或擬制之
    方法，以為裁判之基礎，最高法院二十九年上字第三一○五號、四十年台上字第
    八十六號分別著有判例可資參照。
三、訊據被告甲○○始終否認有何公共危險犯行，並辯稱：伊於八十九年五月二十一
    日凌晨一時許駕駛上開自小客車搭載女友到達新竹市漁港區吃消夜，伊駕駛車輛
    行駛期間僅有一次轉彎速度較快，此外並無高速行駛或佔據道路競駛之情形，伊
    當時與其他在新竹市漁港區內之駕駛者間，彼此互不認識，當天只是把車子開到
    該地附近的草皮停放，沒有飆車的行為，並無公共危險之犯意聯絡等語。
四、經查：公訴人認為被告甲○○涉有刑法第一百八十五條第一項之公共危險案件，
    無非係基於下述三點論據：(1)被告甲○○於偵查中自白不諱，(2)警方搜証錄影帶
    一捲，(3)查扣車輛照片二幀。惟查：
(一)被告於八十九年五月二十一日警訊時供稱：伊當日駕車載女友至新竹市漁港區內
    約會，並無飆車行為等語；嗣於同日檢察官偵訊時供稱：伊當日僅有一次轉彎時
    速度較快等語，因而概括承認涉有公共危險罪行，惟對於究竟以如何之方法涉有
    刑法第一百八十五條第一項之公共危險犯行，則均未有所陳述。據此，公訴人認
    為被告對於：「與其他人基於共同犯意之聯絡，佔據道路高速競駛、違反道路交
    通號誌、標誌、標線之指示等方法致生公眾往來之危險」等犯罪事實，已於偵查
    中自白犯罪，即非無疑。況且，被告之自白須與事實相符，始得採為証據，並不
    得作為有罪判決之唯一証據，刑事訴訟法第一百五十六條第一項、第二項定有明
    文。本件殊無僅因被告於偵查中陳述「承認犯公共危險罪」等語，遽認為被告確
    涉有刑法第一百八十五條第一項之犯行。
(二)卷附被告所駕駛之車輛照片二幀，僅足以說明被告確曾於右揭時間駕駛上開車輛
    行經警方搜証路段而已，其無從得悉被告當時駕車行駛之路段、速度、週遭情形
    等實際狀況甚明。又原審法院另依職權函新竹市第一分局指派本案承辦員警到院
    說明，經該局指派劉定宏警員於原審法院八十九年十一月十四日審理時証述：當
    日分局有舉辦防飆勤務，對於本件情形已經沒有印象等語。本院於九十年三月十
    五日訊問時另傳訊證人即新竹市警察局第一分局警員乙○○證稱：「我們是請民
    間的攝影公司在飆車現場錄影，在錄到有人飆車後，我們就有現場人員以呼叫方
    式告知飆車之車輛後，再以攔檢方式把飆車的車子攔下，再將車子帶到附近的派
    出所內製作筆錄。當天我就是製作筆錄之組員，沒有在現場蒐證。」（見本院卷
    第十八頁）。準此，自無從僅憑卷附之車輛照片二幀遽推論被告當日確涉有刑法
    第一百八十五條第一項之公共危險犯行。
(三)又卷附之搜証錄影帶拍攝內容為：(1)該搜証錄影帶拍攝內容全長三十六分五十秒
    ，搜証路段交通順暢未見壅塞情形，該路段雙向均有車輛往來，車輛行經搜証路
    段時之速度均不甚快，絕大多數均未超過時速六十公里，(2)被告所駕駛之車牌號
    碼Ｗ六－一二○三號自小客車於拍攝經過二十六分四十六秒時出現搜証路段，其
    行車速度約時速二十至三十公里，行車過程亦未見有何壅塞交通致生往來危險之
    情形，(3)搜証路段約在拍攝經過三十三分五十秒許，出現較大量之車潮，持續約
  有十秒左右，惟並未見被告駕駛之上開車輛混雜其間。亦經原審法院於八十九年
    十一月十五日勘驗查明，並製有勘驗筆錄在卷足憑。本院於九十年三月十五日訊
    問時再度勘驗該錄影帶，勘驗結果：錄影帶並沒有標示蒐證日期，拍攝地點係所
    有車輛迴轉之地點，在該地點迴轉之車輛甚多。被告甲○○所有Ｗ六─一二○三
    號自小客車於二十六分四十六秒左右出現在該迴轉地點，而且該車子迴轉速度並
    不快，並製有勘驗筆錄在卷足憑（見本院卷第二二頁）。是該搜証錄影帶內容亦
    不足以証明被告有駕車過程有何公共危險犯行可言。
(四)承上所述，本件公訴人資為被告涉有刑法第一百八十五條第一項犯行者，唯被告
    於八十九年五月二十一日檢察官偵訊時概括供承「承認犯公共危險罪」一語而已
    ，然而，被告嗣已於本院審理時，則始終否認有何與他人基於犯意聯絡而佔用車
    道高速飆車等情，參以卷附之車輛照片二幀及搜証錄影帶內容，均不足以証明被
    告駕車過程有何公共危險犯行，已如前述，此外復查無其他積極証據足資証明被
    告確犯有刑法第一百八十五條第一項之公共危險罪行，應認為本件被告犯罪尚屬
    不能証明，依法應諭知無罪之判決，以免冤抑。
四、原判決以不能證明被告犯罪而為無罪之諭知，並無不合，檢察官上訴意旨徒以有
    警方製作之被查獲人員一覽表，被告曾自白有一次轉彎較快，約七、八十公里，
    且有被告之汽車照片二幀可參，雖然攝影技術之限制，認仍應判決被告有罪云云
    ，而指摘原判決不當。惟本院依前述理由，認依卷證資料，不能證明被告犯罪，
    已如前述，檢察官之上訴為無理由，應予駁回。
據上論斷，應依刑事訴訟法第三百六十八條，判決如主文。
本案經檢察官張啟彬到庭執行職務。
中      華      民      國    九十      年      三      月     三十     日
                                臺灣高等法院刑事第廿四庭
                                    審判長法  官  陳  貽  男
                                          法  官  陳  憲  裕
                                          法  官  王  炳  梁
右正本證明與原本無異。
檢察官如不服本判決應於收受送達後十日內向本院提出上訴書狀，其未述上訴之理由
者並得於提起上訴後十日內向本院補提理由書（均須按他造當事人之人數附繕本），
上訴於最高法院。
被告不得上訴。
                                          書記官  潘  大  鵬
中  華      民      國    九十      年      四      月     三       日


司法院資訊處製作；財團法人民間司法改革基金會備份。
